福建高等法院金門分院刑事判決　　　　　99年度上訴字第10號
上　訴　人
即　被　告　劉雁維
指　　　定
辯　護　人　朱俊雄律師
上列上訴人即被告因違反毒品危害防制條例案件，不服福建連江
地方法院98年度訴字第6 號，中華民國99年4月6日第一審判決（
起訴案號：福建連江地方法院檢察署98年度毒偵字第16號、98年
度偵字第51號），提起上訴，本院判決如下：
    主  文
原判決關於被訴販賣第二級毒品罪共貳拾柒罪暨其定執行刑部分
均撤銷。
劉雁維犯如附表一編號1 至26所示販賣第二級毒品罪共貳拾陸罪
、共同犯如附表二編號27所示販賣第二級毒品罪壹罪，各處如附
表一編號1 至26、如附表二編號27所示之刑。應執行有期徒刑拾
伍年。扣案Sony廠牌Vio行動電話、DMB廠牌TVphone 行動電話各
壹支均沒收。未扣案如附表一編號1 至26所示各次販賣第二級毒
品所得共計新臺幣參萬柒仟元沒收，如全部或一部不能沒收時，
以其財產抵償之。未扣案如附表二編號27所示共同販賣第二級毒
品所得新臺幣伍仟元應與共犯姓名、年籍不詳之成年女子連帶沒
收，如全部或一部不能沒收時，以其財產連帶抵償之。
    事  實
一、劉雁維前於民國（以下同）92年間因施用毒品案件，經裁定
    送強制戒治，於92年10月23日停止戒治出所，所餘期間付保
    護管束，並於93年2 月10日保護管束期滿執行完畢。其曾犯
    有犯贓物罪、違反毒品危害防制條例罪及偽造文書罪等案件
    ，嗣又於95年間因施用毒品案件，經臺灣苗栗地方法院以96
    年度易字第189號判處有期徒刑8月確定，嗣經該院以96年度
    聲減字第284號裁定減為有期徒刑4月確定。復於96年間因施
    用毒品案件，經臺灣苗栗地方法院以96年度易字第479 號判
    處有期徒刑8月確定。嗣所犯上揭二罪刑期（有期徒刑4月、
    8月）再經該院以96年度聲字第642號裁定合併定應執行刑為
    有期徒刑11月確定，甫於97年4月1日縮刑期滿執行完畢。
二、劉雁維猶不知悔改，明知甲基安非他命係屬毒品危害防制條
    例第2 條第2項第2款所定之第二級毒品，不得非法持有、施
    用、轉讓、販賣，竟意圖營利分別為下列行為：
（一）、劉雁維基於販賣第二級毒品甲基安非他命以營利之犯意
        ，以其所有內裝有0000000000、0000000000門號Sim 卡
        之Sony廠牌Vio行動電話1支為聯絡工具，由附表一所示
        陳志宏、陳家文、姜良輝、饒瑞文、陳智偉、黃建宇、
        劉建民等七人（下稱陳志宏等七人）分別以所使用之00
        00000000、0000000000、0000000000、0000000000、00
        00000000、0000000000、0000000000號行動電話撥打劉
        雁維所使用之上開0000000000、0000000000號行動電話
        ，表示購買甲基安非他命之意願，並與劉雁維磋商交易
        時間、地點、金額意思合致後，劉雁維即於如附表一編
        號1至26所示之時間、地點，分別將附表一編號1至26所
        示金額之甲基安非他命，交予如附表一編號1 至26之陳
        志宏等七人（按上開陳志宏等七人涉嫌施用第二級毒品
        甲基安非他命部分已由檢察官另案聲請送觀察勒戒），
        並收取如附表一編號1 至26所示販賣毒品所得款項款項
        （販毒所得款項均未扣案）。
（二）、劉雁維另意圖營利，與真實姓名、年籍不詳之成年女子
        ，基於販賣第二級毒品甲基安非他命以營利之共同犯意
        聯絡，由劉雁維以其所有內裝有0000000000門號Sim 卡
        之DMB廠牌TVphone 行動電話1支為聯絡工具，由附表二
        編號27所示之黃建宇以所使用之0000000000號行動電話
        撥打劉雁維所使用之0000000000號行動電話，表示購買
        甲基安非他命之意願，並與劉雁維磋商交易時間、地點
        、金額意思合致後，由該真實姓名、年籍不詳之成年女
        子於附表二編號27所示之時間、地點，將如附表二編號
        27所示金額之甲基安非他命交予黃建宇（按黃建宇涉嫌
        施用第二級毒品甲基安非他命部分已由檢察官另案聲請
        送觀察勒戒），嗣該不詳之成年女子於收取如附表二編
        號27所示販賣毒品所得款項後即轉交劉雁維（販毒所得
        款項未扣案），劉雁維前後共販賣甲基安非他命27次得
        手。
三、嗣因檢警經由電話監聽，認為0000000000號行動電話之通話
    內容，疑與販賣甲基安非他命有關，而於98年6 月26日持福
    建連江地方法院核發之搜索票，在連江縣南竿鄉介壽村21號
    前，扣得劉雁維所有供販賣第二級毒品甲基安非他命所用之
    內裝有0000000000、0000000000門號Sim卡之Sony廠牌Vio行
    動電話、內裝有0000000000門號Sim卡之DMB廠牌TVphone 行
    動電話各一支；嗣經循監聽所得之聯絡電話，比對電話通聯
    及監聽內容，追查可疑之買受人陳志宏等七人，並據渠等供
    述，始循線查獲上情。
四、案經連江縣警察局、法務部調查局馬祖調查站、行政院海岸
    巡防署海洋巡防總局第十海巡隊、行政院海岸巡防署連江縣
    機動查緝隊、國防部憲兵司令部馬祖憲兵隊等共同移送福建
    連江地方法院檢察署檢察官偵查起訴。
    理  由
壹、
甲、程序部分：查被告劉雁維被訴所犯如原判決附表一所示施用
    第二級毒品罪五罪、如原判決附表二所示轉讓禁藥罪一罪等
    有罪部分，原審判決後，經被告提起上訴，惟被告於99年 7
    月1 日在本院準備程序中業已聲請並具狀請求就如原判決附
    表一所示施用第二級毒品罪五罪、如原判決附表二所示轉讓
    禁藥罪一罪等有罪部分撤回上訴，並有撤回上訴書一紙在卷
    可證（本院卷第114頁至第117頁）。故本院僅就被告被訴如
    原判決附表三所示販賣第二級毒品罪共27罪上訴部分調查審
    理（本院已整理如本判決附表一編號1 至26所示事實，附表
    二編號27所示事實），合先敘明。
乙、證據能力部分：
一、按被告以外之人於審判外之言詞或書面陳述，除法律有規定
    者外，不得作為證據；又被告以外之人於審判外之陳述，雖
    不符刑事訴訟法第159 條之1至之4之規定，然經當事人於審
    判程序同意作為證據，法院審酌該言詞陳述或書面陳述作成
    時之情況，認為適當者，亦得為證據。當事人、代理人或辯
    護人於法院調查證據時，知有第159條第1項不得為證據之情
    形，而未於言詞辯論終結前聲明異議者，視為有前項之同意
    ，刑事訴訟法第159條第1項、第159條之5分別定有明文。本
    判決所引用之各項證據資料（詳後引證據）之證據能力，除
    證人林志宏、陳志宏、姜良輝、饒瑞文、陳智偉、黃建宇、
    劉建民、邱吉武於警詢及林志宏、陳志宏、陳家文、姜良輝
    、饒瑞文、陳智偉、黃建宇、劉建民、邱吉武、鄭仙佑於偵
    查中之陳述外（詳後述），檢察官、被告及辯護人於原審準
    備程序或審理時均表示無意見或有證據能力（見原審卷第 1
    宗第63頁、第69頁至第70頁、第170頁，第2宗第532 頁、第
    546頁至第556頁），而未於言詞辯論終結前聲明異議，本院
    認前開證據資料作成時之情況，並無任何違法取證之不當情
    形，以之作為證據使用係屬適當，自具有證據能力，而得採
    為認定事實之證據。
二、
（一）、證人林志宏98年8 月19日、陳志宏、姜良輝、劉建民98
        年7 月17日、陳智偉、黃建宇、饒瑞文98年7月9日、陳
        家文98年8月6日於檢察官偵查中經具結所為之陳述部分
        ：按被告以外之人於偵查中向檢察官所為之陳述，除顯
        有不可信之情況者外，得為證據，刑事訴訟法第159 條
        之1第2項定有明文。此因檢察官與法官同為司法官署，
        且檢察官代表國家偵查犯罪，依法有訊問被告、證人及
        鑑定人之權力，依法亦對被告有利不利之情形均應注意
        ，是以被告以外之人前於偵查中已具結而為之陳述，除
        顯有不可信之情況外，該證人於偵查中之陳述，自得作
        為證據。再者，詰問權係指訴訟上當事人有在審判庭輪
        流盤問證人，以求發現真實，辨明供述證據真偽之權利
        ，其於現行刑事訴訟制度之設計，以刑事訴訟法第 166
        條以下規定之交互詰問為實踐，屬於人證調查證據程序
        之一環，與證據能力係指符合法律所規定之證據適格，
        而得成為證明犯罪事實存在與否之證據資格，性質上並
        非相同。偵查中檢察官為蒐集被告犯罪證據，訊問證人
        旨在確認被告嫌疑之有無及內容，與審判期日透過當事
        人之攻防，調查證人以認定事實之性質及目的，尚屬有
        別。偵查中訊問證人，法無明文必須傳喚被告使之得以
        在場，刑事訴訟法第248條第1項前段雖規定：「如被告
        在場者，被告得親自詰問」，事實上亦難期被告有於偵
        查中行使詰問權之機會。此項未經被告詰問之被告以外
        之人於偵查中向檢察官所為之陳述，依刑事訴訟法第
        159 條之1第2項規定，原則上屬於法律規定有證據能力
        之傳聞證據，於例外顯有不可信之情況，始否定其得為
        證據。是得為證據之被告以外之人於偵查中所為之陳述
        ，因其陳述未經被告詰問，應認屬於未經合法調查之證
        據，並非無證據能力，而禁止證據之使用。此項詰問權
        之欠缺，非不得於審判中由被告行使以補正，而完足為
        經合法調查之證據。倘被告於審判中捨棄詰問權，或證
        人客觀上有不能受詰問之情形，自無不當剝奪被告詰問
        權行使之可言（最高法院96年度台上字第4064號刑事判
        決意旨參照）。經查，證人林志宏、陳志宏、陳家文、
        姜良輝、饒瑞文、陳智偉、黃建宇、劉建民上開於檢察
        官偵訊中所為陳述，業經渠等依法具結在卷（見偵查卷
        197頁至第199頁、第202頁至第204頁，原審卷第1 宗第
        146頁、第150頁至第152頁、第128頁），除林志宏業於
        98年11月20日死亡，有法務部戶役政連結作業系統個人
        基本資料查詢結果1紙附卷可佐（見原審卷第1 宗第308
        頁），客觀上有不能受詰問之情形外，原審審酌證人陳
        志宏、陳家文、姜良輝、饒瑞文、陳智偉、黃建宇、劉
        建民陳述時並無何受外力不當干擾顯不可信之情況，復
        於原審審理中到庭經被告劉雁維行使對質詰問權，揆諸
        上開說明，應認上開證人於偵查中向檢察官所為之陳述
        ，得為證據。
（二）、林志宏、黃建宇、劉建民、邱吉武、陳智偉、饒瑞文等
        人於98年6月26日、鄭仙佑98年7月17日於偵查中所為之
        陳述部分：按證人應命具結；證人依法應具結而未具結
        者，其證言不得作為證據，刑事訴訟法第186條第1項前
        段、第158條之3分別定有明文。此一規定係以證人依法
        應使其具結，以擔保證言係據實陳述。若違背該等具結
        之規定，未令證人於供前或供後具結，該等證言因欠缺
        程序方面之法定要件，即難認為係合法之證據資料，故
        不得作為證據。至於當事人有無爭執其證據能力，均非
        所問。此與刑事訴訟法第159條之5所規定之情形尚有不
        同（最高法院98年台上字第3672號刑事判決意旨參照）
        。次按刑事訴訟法第158條之3規定：「證人、鑑定人依
        法應具結而未具結者，其證言或鑑定意見，不得作為證
        據。」所謂「依法應具結而未具結者」，係指檢察官或
        法官依刑事訴訟法第175 條之規定，以證人身分傳喚被
        告以外之人到庭作證，或雖非以證人身分傳喚到庭，而
        於訊問調查過程中，轉換為證人身分為調查時，此時該
        供述之身分為證人，則檢察官、法官自應依本法第 186
        條有關具結之規定，命證人供前或供後具結，其陳述始
        符合第158條之3之規定，而有證據能力。若非以證人身
        分傳喚，而以共同被告身分傳喚到庭為訊問時，其身分
        既非證人，即與「依法應具結」之要件不合，縱未命其
        具結，純屬檢察官或法官調查證據職權之適法行使，當
        無違法可言。前揭不論係本案或他案在檢察官或法官面
        前作成未經具結之陳述筆錄，係屬被告以外之人於偵查
        中向檢察官或於審判中向法官所為之陳述，本質上屬於
        傳聞證據，基於保障被告在憲法上之基本訴訟權，除該
        被告以外之人死亡、身心障礙致記憶喪失或無法陳述、
        滯留國外或所在不明而無法傳喚或傳喚不到、或到庭後
        拒絕陳述等情形外，如已經法院傳喚到庭具結而為陳述
        ，並經被告之反對詰問，前揭非以證人身分在法官面前
        未經具結之陳述筆錄，有證據能力；而在檢察官面前未
        經具結之陳述筆錄，除顯有不可信之情況者外，得為證
        據（最高法院98年台上字第7653號刑事判決意旨參照）
        。查林志宏、黃建宇、劉建民、邱吉武、陳智偉、饒瑞
        文98年6月26日、鄭仙佑98年7月17日於檢察官偵查中所
        為陳述，既係以他案被告而非共同被告之身份接受訊問
        ，且未經具結以擔保其證言係據實陳述（見偵查卷第18
        8頁至第194頁），已欠缺程序方面之法定要件，自無證
        據能力。
三、通訊監察譯文中關於被告劉雁維販賣第二級毒品安非他命部
    分：按有偵查犯罪職權之公務員，依通訊保障及監察法規定
    聲請核發通訊監察書所監聽之錄音內容，為實施刑事訴訟程
    序之公務員依法定程序取得之證據。而依該通訊監察錄音所
    作成之譯文，乃監察錄音內容之顯示，為學說上所稱之「派
    生證據」。倘當事人對於該譯文內容之同一性或真實性發生
    爭執或有所懷疑，而法院已依刑事訴訟法第165 條之1第2項
    等規定，勘驗該監聽錄音踐行調查證據程序，確保監察錄音
    內容與譯文之真實暨同一性者，該通訊監察錄音之譯文即與
    播放錄音有同等價值，自有證據能力（最高法院99年台上字
    第649號刑事判決意旨參照）。查連江縣警察局自98年6月 1
    日起至98年6 月30日止，對被告劉雁維使用之0000000000號
    行動電話實施通訊監察，業經原審法院於98年5 月25日核發
    98年聲監字第2號通訊監察書准予監聽（見原審卷第1宗第14
    1頁至第143頁），為合法之通訊監察，在通訊監察期間取得
    被告以上述行動電話，與交易對象對話之錄音，並無違法取
    證之瑕疵。
四、證人林志宏、陳志宏、姜良輝、饒瑞文、陳智偉、黃建宇、
    劉建民、邱吉武於警詢之陳述部分：按被告以外之人於審判
    外之陳述不得作為證據，刑事訴訟法第159條第1項定有明文
    。本件證人林志宏、陳志宏、姜良輝、饒瑞文、陳智偉、黃
    建宇、劉建民、邱吉武於警詢時所為之陳述，為被告劉雁維
    以外之人於審判外之陳述，屬於傳聞證據，且被告劉雁維之
    辯護人於原審審理中具狀對於上開證人警詢筆錄之證據能力
    有所爭執，檢察官又未舉出上開警詢筆錄有何刑事訴訟法第
    159條之2例外得為證據之情形，是依上開規定，渠等於警詢
    之陳述部分均無證據能力。
貳、實體部分：
一、上開如事實欄第二段、第三段所述販賣第二級毒品甲基安非
    他命等27件事實即本判決如附表一編號1 至26所示，如附表
    二編號27所示，販賣對象、販賣時間、地點、販賣金額等情
    ，已據被告劉雁維於99年8月17日在本院準備程序與100年 2
    月24日在本院審理時各供承認罪在卷（本院卷第152頁至第1
    56頁、第256頁、280頁、281頁、282頁）。
二、另查：
1.被告於98年9 月17日在原審準備程序時業已自承其有於起訴書
  所載之時地，分別交付第二級毒品甲基安非他命給予陳志宏等
  七人之事實（見原審卷第1 宗第59頁至第61頁），嗣於98年10
  月28日在原審審理時供稱：其本人有拿第二級毒品甲基安非他
  命給陳志宏等七人，也有收錢（見原審卷第1宗第169頁）各等
  語明確在卷。由上述說明，可見被告確有於如起訴書第一段、
  （二）、（1）至（7）、所載時、地交付如起訴書所載金額之
  第二級毒品甲基安非他命給與陳志宏等七人並收取款項之事實
  ，至為明確。
2.查被告劉雁維於98年7月9日在檢察官偵查中供稱：其與陳家文
  等人並無仇恨等語（見偵查卷第255 頁），核與證人黃建宇於
  98年7月9日於偵查中證稱：伊與被告並無仇恨恩怨或財務糾紛
  （見偵查卷第197 頁背面），證人陳智偉於98年7月9日在偵查
  中證稱：其與被告並無債務糾紛或仇恨（見偵查卷第198 頁）
  ，證人饒瑞文於98年7月9日在偵查中證稱：伊與被告並無債務
  糾紛或仇恨（見偵查卷第198頁背面），證人姜良輝於98年7月
  17日在偵查中證稱：其與被告並無仇恨（見偵查卷第247 頁）
  ，證人陳志宏於98年7 月17日在偵查中證稱：伊與被告並無債
  務糾紛或仇恨（見偵查卷第248 頁背面），各等語相符。足見
  上開證人陳志宏等七人與被告並無仇恨、怨隙或金錢債務糾紛
  等情甚明，衡情證人陳志宏等七人自無故意構詞誣陷被告之動
  機與理由。
3.證人陳志宏於98年7 月17日在檢察官偵查中證稱：其本人向綽
  號「阿維」之男子購買安非他命，打他的行動電話。其於六月
  份在馬祖酒廠對面向被告購買二千元，買完就吸食，詳細時間
  忘了。當時被告要向其本人借五千元，當時其本人心想被告借
  錢也不會還，就用二千元向被告購買安非他命。其本人於下午
  3、4點從北竿搭船過來，所以是在6 月18日下午3、4點向被告
  購買等語明確（見偵查卷第248 頁），核與其於98年10月28日
  在原審審理時證稱：其在偵查中所言，於98年6月18日下午3、
  4 點有向被告購買第二級毒品安非他命等情係屬實在，是在酒
  廠對面的停車場購買，僅向被告購買一次，是親自向被告購買
  ，由被告親自交給其本人，由其本人先打電話給被告約定交易
  地點，當天被告向其本人借錢，其當時拿兩千元借給被告，想
  說借被告錢也要不回來，就要被告拿第二級毒品安非他命來抵
  債等語（見原審卷第1 宗第172頁、第176頁），大致相符。且
  證人陳志宏所使用0000000000號行動電話於98年6月18日下午2
  時55分51秒、3時46分51秒、3時47分10秒確曾與被告所使用00
  00000000號行動電話聯絡，亦有被告使用之0000000000號與證
  人陳志宏使用之0000000000號行動電話之雙向通聯紀錄在卷可
  稽（見原審卷第1宗第346頁背面），足證被告確有於98年6 月
  18日下午3、4時許在馬祖酒廠對面停車場交付2,000 元之第二
  級毒品甲基安非他命給與陳志宏並收取款項等事實至明。
4.證人陳家文於98年8月6日在偵查中證稱：安非他命來源係向被
  告劉彥維購買，共買十幾次，每次五百元或一千元，第一次大
  概是今（98）年四、五月，平均一、二個星期向被告買一次，
  都用電話與被告聯絡，聯絡電話0000000000。有約在酒廠對面
  廣場、介壽村菜市場後面提款機旁。都是事先聯絡約好時間、
  地點，其本人騎機車去，被告親自交給其本人。其本人在警局
  說只買七、八次係因當時沒有確定，後來算一算應該有十幾次
  ，最後一次是六月初在山隴介壽村菜市場後面提款機附近買一
  千元等語（見偵查卷第254 頁），核與其於98年10月28日在原
  審審理時證稱：其本人在偵查中說曾向被告買過七次毒品安非
  他命係屬實在，每次買五百元或一千元，三次一千元，四次五
  百元，平均一、兩個禮拜買一次，第一次是四月初，第二次是
  四月中旬，第三次是四月下旬，第四次是五月上旬，第五次是
  五月中旬，第六次是5月21或22日，最後一次是98年6月2日或3
  日，確切日期不記得了，大多是在酒廠對面，最後一次在菜市
  場的提款機，都先以電話與被告聯絡，其本人手機號碼是0000
  000000號等語（見原審卷第1宗第203頁至第204頁、第206頁）
  ，大致相符。證人陳家文雖證稱係與被告0000000000號行動電
  話聯絡，然通聯紀錄既有其與被告0000000000號行動電話聯絡
  之紀錄，且被告於原審審理時復自承有以0000000000號行動電
  話與本件證人聯絡等語屬實（見原審卷第2宗第560頁）。則證
  人陳家文確曾與被告0000000000號行動電話聯絡毒品交易事宜
  ，亦堪認定。而證人陳家文所使用0000000000號行動電話於98
  年4月4日、5日、8日、9日、10日（4月初）、13日、15日、16
  日、17日（4月中旬）、5月22日（5月22日）、6月1日、4日、
  5日、6日（6 月初），確曾與被告所使用0000000000號行動電
  話聯絡，於98年4 月15日、16日（4月中旬）、28日、30日（4
  月下旬）、5月2日、3日、5日、8日（5月上旬）、5 月12日、
  13日、16日、17日、18日、20日（5月中旬）、5月22日（5 月
  22日）、6月1日、4日、6日、8日、9日、10日（6 月初）確曾
  與被告所使用0000000000號行動電話聯絡，亦有被告使用之
  0000000000、0000000000號與證人陳家文使用之0000000000號
  行動電話雙向通聯紀錄在卷足憑（見原審卷第2宗第348頁至第
  351頁、第396頁至第399頁），足證被告確有於98年4月初、 4
  月中旬、4月下旬、5月上旬、5月中旬、5月22日、6 月初某日
  ，在馬祖酒廠對面停車場、介壽村菜市場後面提款機旁交付第
  二級毒品甲基安非他命與證人陳家文並收取款項之事實。而證
  人陳家文既證稱係向被告購買三次一千元，四次五百元，則本
  院認定前四次購買五百元，後三次購買一千元，對被告並無不
  利，併予敘明。
5.證人姜良輝於98年7 月17日在偵查中證稱：其本人向被告購買
  安非他命，買過四次，第一次是今（98）年4 月中旬，第二、
  三次是98年5月份，第四次是98年6 月15日晚上7點左右，都在
  酒廠對面停車場，也都是購買一千元，其本人都打被告000000
  0000號行動電話向劉彥維購買等語（見偵查卷第247 頁），核
  與其於98年10月28日在原審審理時證稱：其於偵查中說曾向被
  告買過四次第二級毒品安非他命係屬實在，第一次是98年4 月
  20日，第二次是98年5月14日，第三次是98年5月24日，確定98
  年5月向被告買過二次，前後相隔二個禮拜，第四次是98年6月
  15日，每次都買一千元，地點都在酒廠對面停車場，00000000
  00號手機是其本人在使用，其本人向被告購買第二級毒品安非
  他命四次，就是起訴書事實所記載的那四次（見原審卷第1 宗
  第176頁至第178頁、第181頁、182頁），及其於99年3 月10日
  在原審審理時證稱：其本人向被告買四次毒品都是直接與被告
  聯絡地點、數量，應該都是用自己的手機打被告的電話，被告
  有換過一、二次電話，四次都是由其本人先交錢給被告，再與
  被告約時間交付毒品（見原審卷第2 宗第543頁、541頁）各等
  語大致相符。又證人姜良輝雖證稱係與被告0000000000號行動
  電話聯絡，然亦表示被告有換過一、二次電話（原審卷第2 宗
  第543 頁），且通聯紀錄既有其與被告0000000000號行動電話
  聯絡之紀錄，被告於原審審理時復自承有以0000000000號行動
  電話與證人姜良輝聯絡（原審卷第2宗第560頁），則證人姜良
  輝確曾與被告0000000000號行動電話聯絡毒品交易事宜，亦堪
  認定。再者，證人姜良輝所使用0000000000號行動電話於98年
  4月20日、5月14日、24日，確曾與被告所使用0000000000號行
  動電話聯絡，於98年5月14日、24日、6月15日確曾與被告所使
  用0000000000號行動電話聯絡，亦有被告使用之0000000000、
  0000000000號與證人姜良輝使用之0000000000號行動電話雙向
  通聯紀錄在卷可稽（見原審卷第2宗第352頁、第354 頁、第
  411頁至第412頁、第423頁至第424頁、第434頁至第435頁）。
  足證被告確有於98年4月20日、5月14日、24日、6 月15日，在
  馬祖酒廠對面停車場，分別交付1,000 元甲基安非他命給與證
  人姜良輝並收取款項之事實甚明。
6.證人饒瑞文於98年7月9日在偵查中證稱：二次吸食安非他命都
  是向被告購買，打被告0000000000號行動電話約定時間購買，
  第一次六月十五日晚上九點多到十點之間，第二次6 月十八、
  十九日晚上九點到十點之間，每次買一千元，都在馬祖酒廠對
  面停車場，因為其本人沒有錢，所以只買一千元，買完就吸完
  等語（見偵查卷第198 頁背面），核與其於98年10月28日在原
  審審理時證稱：其本人在檢察官偵查中說在98年6 月份向被告
  買兩次第二級毒品安非他命，每次一千元係屬實在，每次向被
  告買都是電話聯絡約定交易地點，其本人在偵查中所述的時間
  不是很確定，應該是有通聯紀錄的當天晚上，所以應該是98年
  6月12日與6月22日晚上九時到十一時之間有向被告買過兩次，
  都是被告親手把毒品拿給其本人（見原審卷第1宗第184頁至第
  185頁），及於99年3月10日在原審審理時證稱：其本人向被告
  拿過兩次毒品，聊天中得知被告有毒品，都是以電話聯絡，二
  次都是拿一千元，時間如之前證述所言，二次毒品交易都是親
  自向被告拿，聯絡的地點、金額也都是直接與被告聯繫，第一
  次被告說錢要先給他（即被告），再另外約交付的地點，第二
  次是當場交付毒品與金錢（見原審院卷第2 宗第533頁至第535
  頁），各等語大致相符。且證人饒瑞文所使用0000000000號行
  動電話於98年6月12日、6月22日，確曾與被告所使用00000000
  00號行動電話聯絡，此亦有被告使用之0000000000號與證人饒
  瑞文使用之0000000000號行動電話雙向通聯紀錄在卷足憑（見
  原審院卷第2宗第378頁背面），足證被告確有於98年6 月12日
  、6月22日，在馬祖酒廠對面停車場，分別交付1,000元甲基安
  非他命給與證人饒瑞文並收取款項之事實明確。
7.證人陳智偉於98年7月9日在偵查中證稱：安非他命都是向被告
  買的，第一次是被告劉雁維給其本人，第二次是其本人在馬祖
  酒廠對面停車場向被告買二千元，買完當天就吸完了，其本人
  打被告0000000000號行動電話聯絡約定交易時間、地點等語（
  見偵查卷第198 頁），核與其於98年10月28日在原審審理時證
  稱：其本人向被告買過一次第二級毒品安非他命二千元，其係
  於六月向被告買，約在今（98）年五月底或六月初，都是以電
  話聯絡，0000000000是其本人使用之手機，其本人是在6月3日
  向被告買毒品等語（見原審卷第1 宗第186頁至第188頁），大
  致相符。且證人陳智偉所使用0000000000號行動電話於98年 6
  月3 日，確曾與被告所使用0000000000號行動電話聯絡，亦有
  被告使用之0000000000號與證人陳智偉使用之0000000000號行
  動電話雙向通聯紀錄在卷可證（見原審卷第2宗第382頁），足
  認被告確有於98年6月3日，在馬祖酒廠對面停車場，交付
  1,000元甲基安非他命與證人陳智偉並收取款項之事實。
8.證人黃建宇於98年7月9日在偵查中證稱：安非他命是向被告購
  買，向被告買十多次左右，每次要吸食都是跟被告買，每次買
  後當天就吸完，有時買二千元、三千元、五千元，大部分都買
  三千元。從今年（即98年）四月初就跟被告買，第一次買三千
  元，最後一次是六月二十三日上午六、七點跟被告買，買了五
  千元，當天是在老船長卡拉ＯＫ交易，劉彥維託一個小姐拿給
  其本人，但大部分都在酒廠對面停車場向劉彥維買，只有三、
  四次在老船長卡拉ＯＫ向被告買。是姜良輝介紹認識被告，就
  直接跟劉彥維買安非他命，後來就打被告0000000000、000000
  0000號行動電話聯絡，約定時間、地點後去拿貨，購買時都只
  有其本人與劉彥維在場等語（見偵查卷第197 頁背面），核與
  其於98年10月28日在原審審理時證稱：其本人在偵查中說前後
  向被告買十次第二級毒品安非他命係屬實在，每次買二千元或
  三千元，都打電話聯絡時間、地點，通聯紀錄雖顯示98年4月2
  日至6 月間與被告聯絡二十幾次，但並非每次都為購買毒品，
  有的是與被告聯絡買毒品，有的是被告問其本人要不要買毒品
  ，其本人有拒絕，總共向被告買十次，十幾天買一次，000000
  0000是其本人使用之手機，其本人在偵查中說最後一次是在老
  船長向被告買，其他九次都是在馬祖酒廠對面向被告買毒品等
  語是實在的，是透過姜良輝介紹認識被告，其本人之前在警詢
  時說被告於98年6月23日託老船長裡面的小姐拿0.8公克第二級
  毒品安非他命給其本人，其本人付了五千元，該小姐並非在庭
  之龔姵嫙，該小姐大概十八歲以上，其本人不知道該小姐現在
  是否還在老船長工作，該小姐拿給其本人時知道是第二級毒品
  ，因為被告把第二級毒品裝在香菸盒子，要該小姐把香菸盒子
  丟在地上，其本人撿起來後發現裡面只有香菸，是該小姐拿錯
  了，其本人打電話跟被告說，被告再打電話給該小姐，該小姐
  才又騎機車把香菸盒子丟在地上，其本人再撿起來。其本人向
  被告拿過毒品五千元一次，二千元、三千元次數忘記了，總共
  買的次數大概十次（見原審卷第1宗第190頁至第192頁、第194
  頁至第195頁），及其於99年3月10日在原審審理時證稱：其本
  人都是直接與被告聯絡買毒品，98年6 月23日早上在老船長外
  面向被告買五千元第二級毒品安非他命那次有先以電話聯絡，
  其本人用0000000000打被告手機，被告有二支手機，當時打哪
  一支忘記了（見原審卷第2宗第545頁）各等語，大致相符。證
  人黃建宇雖證稱係與被告0000000000、0000000000號行動電話
  聯絡，然通聯紀錄既有其與被告0000000000號聯絡之紀錄，且
  被告於原審審理時復自承有以0000000000號行動電話與證人黃
  建宇聯絡等語（見原審卷第2宗第560頁），則證人黃建宇確曾
  與被告0000000000號行動電話聯絡購買毒品事宜，亦堪認定。
  而證人黃建宇所使用0000000000號行動電話於98年4月2日、 5
  日、6日、15日、20日、25日、28日、29日、30日、5月1日、2
  日、3日、4日、5日、6日、9日、10日、11日、12日、13日、2
  2日、29日、6月2日，確曾與被告所使用0000000000 號行動電
  話聯絡，於98年4月27日、28日、5月2日、5日、6日、13日、1
  6日、17日、27日、6月6日、7日確曾與被告所使用0000000000
  號行動電話聯絡，亦有被告使用之0000000000、0000000000號
  與證人黃建宇使用之0000000000號行動電話雙向通聯紀錄在卷
  可按（見原審卷第2宗第383頁至第387頁、第454頁至第455 頁
  ），足證被告確有於98年4月2日至6月22日間，與被告進行9次
  第二級毒品甲基安非他命交易之事實。而證人黃建宇最後一次
  與被告進行毒品交易係在老船長卡拉ＯＫ外面，向被告購買五
  千元甲基安非他命，被告託一真實姓名、年籍不詳之成年女子
  交付毒品，且該女子知悉所交付者為第二級毒品甲基安非他命
  等事實，業據黃建宇證述明確且前後一致，亦堪予認定。另被
  告使用之0000000000、0000000000號行動電話之雙向通聯紀錄
  既無98年6月23日與黃建宇聯絡之紀錄，足認該次交易係以000
  0000000 號行動電話為聯絡工具。而證人黃建宇就交付毒品之
  地點雖前後供述不一，但本院認證人之記憶，應以偵查中距事
  實發生之時點較為接近，較為可採，故應認有三、四次交易地
  點在老船長卡拉ＯＫ店門口外，則本院認定最後三次交易地點
  係在老船長卡拉ＯＫ店門口外，對被告尚無不利。又黃建宇證
  稱除最後一次交易金額為五千元外，每次向被告買二千元或三
  千元，則本院認定除第九次交易金額係三千元外，前八次交易
  金額均為二千元，對被告亦無不利。另依證人黃建宇前開證述
  歸納判斷，證人證稱其自98年4月初至6月22日間有向被告購買
  九次第二級毒品甲基安非他命，另一次即最後一次之第十次係
  於98年6 月23日上午6、7點在老船長卡拉ＯＫ向被告劉彥維購
  買五千元毒品甲基安非他命各等情已如前述。而證人黃建宇前
  開證稱，其係每隔十幾天向被告劉彥維購買毒品甲基安非他命
  買一次等語以觀，則自上開98年4月初至6月22日期間，依證人
  黃建宇與被告劉彥維上揭行動電話聯絡日期分析判斷，證人黃
  建宇則係於98年4月2日左右、15日左右、25日左右，5月5日左
  右、16日左右、27日左右等期日共六次，6月7日至6 月22日期
  間共三次，其中前八次每次係以二千元向被告劉彥維購買毒品
  甲基安非他命，第九次則係以三千元向被告劉彥維購買毒品甲
  基安非他命各等情，上開經由證人黃建宇與被告劉彥維行動電
  話聯絡日期之判斷認定對於被告劉彥維業已供承其確有販賣第
  二級毒品甲基安非他命之犯行，對於被告亦並無不利，均併予
  敘明。
9.證人劉建民於98年7月9日在偵查中證稱：安非他命是向被告購
  買，買過二次，第一次是今（98）年六月一日晚上六、七點左
  右在酒廠對面空地買二千元，第二次六月二十二或二十三日晚
  上六、七點在同樣地點買一千元，打被告0000000000號行動電
  話聯絡等語（見偵查卷第250 頁背面），核與其於98年10月28
  日在原審審理時證稱：其本人於偵查中供稱前後向被告買過兩
  次第二級毒品安非他命所言皆實在，二次都是電話聯絡，第二
  次購毒應該是98年6 月23日晚上六、七點，因為有電話聯絡才
  有買，沒有電話聯絡就沒有買，0000000000是其本人使用之電
  話，其本人與被告碰面時，被告說他有第二級毒品安非他命等
  語（見原審卷第第1 宗第196頁至第197頁），大致相符。且證
  人劉建民所使用0000000000號行動電話於98年6月1日、6 月23
  日晚上6、7時許，確曾與被告所使用0000000000號行動電話聯
  絡，亦有被告使用之0000000000號與證人劉建民使用之000000
  0000號行動電話雙向通聯紀錄在卷可查（見原審卷第2宗第390
  頁至第392頁）。足證被告確有於98年6月1日、6月23日晚上 6
  、7時許，在馬祖酒廠對面停車場，分別交付1,000元甲基安非
  他命給與證人劉建民並收取款項之事實亦明。
10.又證人劉建民、陳智偉、饒瑞文、黃建宇、姜良輝等人於98年
  6 月26日經採尿送驗結果，均呈甲基安非他命陽性反應，亦有
  偵辦毒品案件涉嫌人尿液檢體採集送驗記錄表及台灣尖端先進
  生技醫藥股份有限公司濫用藥物檢驗報告等各在卷可資佐證（
  見偵查卷第221頁至第222頁、第225頁至第226頁、第229 頁至
  第230頁、第235頁至第236頁、原審卷第1宗第148頁至第149頁
  ），足證上開證人劉建民等確有施用第二級毒品甲基安非他命
  之事實至明，故渠等證稱曾向被告購買第二級毒品甲基安非他
  命等情節，應屬非虛。
11.另檢警經由電話監聽，認為被告所使用0000000000號行動電話
  之通話內容，與販賣第二級毒品甲基安非他命有關，而於98年
  6 月26日持原審法院核發之搜索票，於連江縣南竿鄉介壽村21
  號前，在被告身上扣得Sony廠牌Vio行動電話（內裝000000000
  0、0000000000號Sim卡）、DMB廠牌TVphone行動電話（內裝00
  00000000號Sim卡）各一支，足證門號0000000000、000000000
  0、0000000000 號之行動電話確係被告所使用至明。被告雖於
  99年3 月10日在原審審理時辯稱：其曾以所使用0000000000、
  0000000000號行動電話與本案證人聯絡，惟0000000000號則與
  本件犯罪無關云云（見原審院卷第2 宗第556頁、第560頁）。
  惟證人陳智偉、黃建宇既皆證稱被告曾使用0000000000號行動
  電話作為聯絡毒品交易之工具，已如前述；則被告確曾以0000
  000000號行動電話作為聯絡毒品交易之工具，亦堪認定。
三、綜上所述，本案被告犯有如附表一、二所示販賣第二級毒品
    甲基安非他命之犯行，除經被告供承認罪外，並有前述證人
    陳志宏等七人之證言，及被告所使用之0000000000、000000
    0000行動電話與陳志宏等七人所使用0000000000、00000000
    00 、0000000000、0000000 000、0000000000、0000000000
    、0000000000號行動電話自98年4月1日至6 月23日之雙向通
    聯紀錄，復有證人劉建民、陳智偉、饒瑞文、黃建宇、姜良
    輝等呈甲基安非他命陽性反應之尿液檢驗報告等各在卷可證
    ，均已如前述。此外並經警於被告身上扣得之Sony廠牌 Vio
    行動電話（內裝0000000000、0000000000號Sim卡）、DMB廠
    牌TVphone行動電話（內裝0000000000號Sim卡）各一支等在
    卷可稽，上開扣案行動電話，並經本院勘驗明確，製有勘驗
    筆錄及上開行動電話照片等各在卷足憑（本院卷第80頁、第
    209頁至第213頁、第214之1頁至第214之4頁）。可見本件事
    證明確，被告販賣第二級毒品甲基安非他命犯行應堪認定。
參、關於新舊法之比較適用：
一、查被告行為後，毒品危害防制條例第4條業經立法院於98年5
    月5日修正三讀通過，並經總統於98年5月20日以華總一義字
    第09800125141 號令公布，針對本次公布之修正條文，並未
    另訂施行日期；至本次修正前之92年7月9日總統公布之修正
    毒品危害條例條例全文，其中第36條規定：「本條例自公布
    後六個月施行。」，其立法理由謂：「(一)、依修正草案第
    二條第三項規定，法務部需會同衛生署成立審議委員會每三
    個月定期檢討調整毒品之分級及品項，而本次新增第四級毒
    品，有需要在新法施行前先經該審議會檢討後再調整公布，
    爰預留六個月緩衝期，以利處理。(二)、依本條例新修正之
    規定，有必要再訂定相關子法及修正相關法規，以配合本條
    例之施行，故亦有需要預留適當緩衝期，以利訂頒相關子法
    及相關法規之配合修正。」；而法務部於當次修正該條例所
    另行整理之「毒品危害防制條例總說明」第20點亦為相同之
    論述。由此觀之，前述毒品危害防制條例第36條所預留六個
    月緩衝期，乃為因應當次修法所衍生需另行成立審議委員會
    及新增第四級毒品品項等事宜，且因當次修正幅度甚大而有
    訂頒相關子法之必要，故特予制訂上開日出條款之例外規定
    ，非謂立法者有意將上開例外情形擴及於日後該條例之任何
    修正條文。本次毒品危害防制條例之修正目的、範圍及有無
    成立審議委員會必要等情形，實與前揭92年7月9日修正全部
    毒品危害防制條例條文之立法背景差異甚鉅。
二、按法規之制定與法規之修正，如有特定生效日之必要者，依
    中央法規標準法第14條或第20條第2 項準用第14條之規定，
    應分別特定其施行日期。法規制定或前次修正基於特殊因素
    所特定之施行日期，並不適用於日後修正或再次修正之條文
    。
三、再者，法律之制定或修正，若未明定施行日期者，中央法規
    標準法雖未規定應自何時生效，然法律既經制定或修正並經
    總統公布，自應依一般原則，自公布日起算至第三日發生效
    力。
四、綜上說明，本院認為98年5 月20日經總統公布之上開毒品危
    害防制條例第4 條修正條文之生效日期自不得依同條例第36
    條所規定「本條例自公布後六個月施行」，而應參照中央法
    規標準法第13條對於法規生效施行日之基本規範，自公布日
    起至第3日即98年5月22日發生效力。從而被告就其於如附表
    一、編號2 至6、編號9、10、16、17、18、19、20等所述販
    賣第二級毒品甲基安非他命時間之行為後，上揭毒品危害防
    制條例第4 條既經修正公布且生效，自有新舊法比較之適用
    。故依94年2月2日修正公布，並自95年7月1日起施行之修正
    刑法第2條第1項規定：「行為後法律有變更者，適用行為時
    之法律。但行為後之法律有利於行為人者，適用最有利於行
    為人之法律」之規定，依「從舊從輕」原則比較說明如下：
1.查被告於如附表一、編號2 至6、編號9、10、16、17、18、19
  、20等所述販賣第二級毒品甲基安非他命時間之行為時，因係
  前開毒品危害防制條例第4條於98年5月22日修正生效日前所為
  ，已如前述及如附表一上開編號所述時間所載。查修正前毒品
  危害防制條例第4條第1項規定：「製造、運輸、販賣第一級毒
  品者，處死刑或無期徒刑；處無期徒刑者，得併科新臺幣一千
  萬元以下罰金。」，本次修正後則規定：「製造、運輸、販賣
  第一級毒品者，處死刑或無期徒刑；處無期徒刑者，得併科新
  臺幣二千萬元以下罰金。」；同條第2 項規定：「製造、運輸
  、販賣第二級毒品者，處無期徒刑或七年以上有期徒刑，得併
  科新臺幣七百萬元以下罰金。」，本次修正後則規定：「製造
  、運輸、販賣第二級毒品者，處無期徒刑或七年以上有期徒刑
  ，得併科新臺幣一千萬元以下罰金。」。經核上揭條項修正後
  之規定，得併科之罰金金額均已提高，經比較新舊法適用結果
  ，自應以被告上開行為時之毒品危害防制條例第4條第2項規定
  對被告較為有利。從而被告於如附表一、編號2至6、編號9 、
  10、16、17、18、19、20等所述販賣第二級毒品甲基安非他命
  犯行，自應適用修正前毒品危害防制條例第4條第2項之規定。
2.至於被告於如附表一編號 1、7、8、11至15、21至26，如附表
  二編號27等所述販賣第二級毒品甲基安非他命時間之行為時均
  已在上揭毒品危害防制條例第4條於98年5月22日修正生效日後
  所為，自均應適用修正後之毒品危害防制條例第4條第2項之規
  定。
肆、論罪科刑部分：
一、查甲基安非他命係屬毒品危害防制條例第2 條第2項第2款所
    稱之第二級毒品，依法不得販賣、轉讓、持有。又非法販賣
    甲基安非他命乃係政府嚴予查緝之違法行為，且甲基安非他
    命並無公定之價格，並可任意分裝或增減其份量，而每次買
    賣之價量，亦隨時依雙方關係之深淺、當時之資力、需求程
    度及對行情之認知等因素而異其標準，非可一概而論，因之
    販賣之獲利，除經坦承犯行，或帳冊價量均臻明確外，委難
    察得實情，而販賣之人從價差或量差中牟利方式雖異，惟其
    圖利之非法販賣行為則均相同，且甲基安非他命價格昂貴，
    取得不易，苟無利可圖，應無甘冒被查緝法辦之危險而平白
    為轉讓毒品之可能，又販賣第二級毒品乃法定本刑為無期徒
    刑或7 年以上有期徒刑之重罪，被告若非以從中賺取價差之
    營利意圖賣出第二級毒品甲基安非他命以謀取價差，何以干
    冒遭查緝判處重刑之風險進行交易？由此足證被告具有營利
    之意圖至明。
二、核被告劉雁維犯如附表一、編號2 至6、編號9、10、16、17
    、18、19、20等所述販賣第二級毒品甲基安非他命犯行部分
    ，均係犯修正前毒品危害防制條例第4條第2項之販賣第二級
    毒品罪。至於被告所犯如附表一編號1、7、8 、11至15、21
    至26，如附表二編號27等所述販賣第二級毒品甲基安非他命
    等犯行，均係犯98年5月20日修正後毒品危害防制條例第4條
    第2 項之販賣第二級毒品罪。又被告所犯上開如附表一、如
    附表二所述各次販賣第二級毒品甲基安非他命前持有第二級
    毒品之低度行為，均應分別為販賣第二級毒品之高度行為所
    吸收，均不另論罪。被告與真實姓名、年籍不詳之成年女子
    間，就所犯如附表二編號27所述之販賣第二級毒品甲基安非
    他命犯行，互有犯意聯絡及行為分擔，應論以共同正犯。又
    被告所犯上開如附表一、如附表二所述販賣第二級毒品罪27
    罪間，行為分殊、犯意各別，應依數罪併罰規定，予以分論
    併罰。又查被告有如犯罪事實欄第一段所載之犯罪前科及執
    行紀錄，此有臺灣高等法院被告前案紀錄表在卷足憑（本院
    卷第293頁至第295頁），其於受有期徒刑之執行完畢後， 5
    年以內故意再犯本案有期徒刑以上之前揭如附表一、如附表
    二所述販賣第二級毒品罪，均為累犯，除所犯販賣第二級毒
    品罪之法定刑為無期徒刑部分依法不得加重外，均應依刑法
    第47條第1項規定加重其刑。
伍、駁回被告與其辯護人上訴部分：
一、被告雖另辯稱其本人係代鄭仙佑轉讓毒品與陳志宏等7 人云
    云，惟此業經證人鄭仙佑於99年3 月10日在原審審理時堅決
    否認（見原審卷第2 宗第539頁至第541頁）。且證人陳志宏
    於98年10月28日在原審審理時證稱：其本人認識鄭仙佑，但
    從來沒有往來，被告沒有告訴其本人毒品來源是鄭仙佑等語
    （見原審卷第1宗第174頁），證人姜良輝於98年10月28日在
    原審審理時證稱：其本人認識鄭仙佑，因鄭仙佑住在其家附
    近，但不知道被告交付的毒品來源是鄭仙佑，且未曾向鄭仙
    佑買過毒品等語（見原審卷第1 宗第180頁至第181頁），證
    人陳家文於98年10月28日在原審審理時證稱：其沒有向鄭仙
    佑買過第二級毒品安非他命，鄭仙佑是其本人同學鄭執中的
    哥哥，其不知道被告的毒品來源是鄭仙佑等語（見原審卷第
    1宗第204頁至第205頁），證人姜良輝於99年3月10日在原審
    審理時證稱：其本人認識鄭仙佑很久，因為住在附近，其未
    曾向鄭仙佑拿過毒品，其本人只知道有向被告拿毒品，被告
    透過誰拿毒品，其不清楚等語（見原審卷第2宗第541頁至第
    543頁），證人饒瑞文於99年3月10日在原審審理時證稱：其
    不認識鄭仙佑，被告有跟其本人提過毒品來源是鄭仙佑，被
    告說東西不是他的，但其本人說其不管毒品是誰的，反正其
    本人就是找被告拿等語（見原審卷第2 宗第533頁至第534頁
    ），證人陳智偉於98年10月28日在原審審理時證稱：其本人
    不認識鄭仙佑，也不知道被告毒品的來源是鄭仙佑等語（見
    原審卷第1宗第188頁），證人黃建宇於98年10月28日在原審
    審理時證稱：其本人認識鄭仙佑，鄭仙佑是其馬祖高中的學
    長，但沒有與鄭仙佑往來等語（見原審卷第1宗第193頁），
    證人劉建民於98年10月28日在原審審理時證稱：其認識鄭仙
    佑，鄭仙佑是其馬祖高中的學長，其本人沒有向鄭仙佑買過
    第二級毒品安非他命等語（見原審卷第1宗第198頁），足見
    被告辯稱係代鄭仙佑轉讓毒品，毒品來自鄭仙佑一節，顯然
    僅係被告個人片面之詞，並無其他佐證證明，所辯尚難採信
    。
二、又查鄭仙佑被訴販賣第二級毒品安非他命罪嫌部分，亦經檢
    察官調查結果，認為僅有被告劉雁維個人單方面之指訴，此
    外並無安非他命扣案或其他證據可資佐證，因查無其他積極
    事證足認鄭仙佑涉犯有販賣第二級毒品安非他命等罪行，故
    經檢察官以鄭仙佑犯罪嫌疑不足而予以不起訴處分，此有福
    建連江地方法院檢察署檢察官98年度毒偵字第19號不起訴處
    分書1紙在卷可稽（本院卷第163頁）。
三、被告辯護人另抗辯主張，被告劉雁維自98年6 月26日於連江
    縣警察局刑警隊製作第一次調查筆錄時，即供出毒品來源為
    鄭仙佑，故有毒品危害防制條例第17條（修正前）規定，犯
    第4 條第1項至第4項之罪，供出毒品來源因而破獲者，得減
    輕其刑之適用云云。並聲請向連江縣警察局、法務部調查局
    馬祖調查站、行政院海岸巡防署海洋巡防總局第十海巡隊、
    行政院海岸巡防署海岸巡訪總局北部地區巡防局、憲兵司令
    部馬祖憲兵隊等機關查詢有無就被告供出毒品來源係鄭仙佑
    而發動刑事偵查作為，或有無破獲毒品犯罪等情。惟經本院
    向上開機關函查結果，上開憲、警、調、海岸巡防署等機關
    自98年4月初起至98年9月間為止，並未偵辦查獲鄭仙佑涉嫌
    販賣第二級毒品安非他命毒品案件，此有上揭憲、警、調、
    海岸巡防署等機關函文等各在卷可證（本院卷190頁至第196
    頁）。由此可見，辯護人辯稱被告劉雁維供出毒品來源為鄭
    仙佑因而破獲毒品案件，故被告有前揭毒品危害防制條例第
    17 條規定，得減輕其刑之適用云云，自非可採。
四、被告另聲請勘驗其所有經扣案之白色型號Nio 手機，以證明
    該手機裡面之錄音，有於98年案發前被告與鄭仙佑之對話，
    內容有談到鄭仙佑有供應毒品安非他命給被告，再由被告將
    毒品安非他命轉交給要買毒品的人，即如原審判決附表三編
    號1至8之人云云。惟經本院於99年10月26日當庭勘驗上開手
    機結果，對於上揭扣案手機並沒有錄音檔也沒有如被告所稱
    有被告與鄭仙佑提到安非他命等之對話，此有本院勘驗筆錄
    在卷可稽（本院卷第212頁、209頁）。
五、綜上所述，可見被告與其辯護人前揭所辯，均屬事後卸責之
    詞，尚難採信。
陸、撤銷原審關於被訴前開販賣第二級毒品二十七罪及其定執行
    刑部分：
一、原審以被告所犯前開如附表一、如附表二（即原審判決附表
    三編號1至8所述27罪）販賣第二級毒品甲基安非他命共二十
    七罪犯行，事證明確，認被告係犯修正前毒品危害防制條例
    第4條第2項之販賣第二級毒品罪，並以被告與真實姓名、年
    籍不詳之成年女子間，就所犯如附表二編號27（即原審判決
    附表三編號8 所述）所述之販賣第二級毒品甲基安非他命犯
    行，互有犯意聯絡及行為分擔，論以共同正犯。且以被告所
    犯前揭如附表一、如附表二所述販賣第二級毒品罪27罪間，
    犯意各別，依數罪併罰規定，予以分論併罰。復認被告於受
    有期徒刑之執行完畢後，5 年以內故意再犯本案有期徒刑以
    上之前述如附表一、如附表二所述販賣第二級毒品罪，均為
    累犯，並以被告除所犯販賣第二級毒品罪之法定刑為無期徒
    刑部分依法不得加重外，均應依刑法第47條第1 項規定加重
    其刑。另以被告每次販賣之數量遠不及一般大盤商、中盤商
    ，所得價款非鉅，故認縱對於被告科處以最低度法定刑猶嫌
    過重，因認被告所為實屬情輕法重，顯堪憫恕，故援引刑法
    第59條規定對於被告予以酌減其刑，並定其應執行刑；復就
    扣案Sony廠牌Vio、DMB廠牌TVphone 行動電話各一支，認係
    被告劉雁維所有，且為供販賣第二級毒品甲基安非他命所用
    之物，依毒品危害防制條例第19條第1 項規定，予以宣告沒
    收；另以被告劉雁維各次販賣甲基安非他命所得如附表一、
    如附表二所示之金額（即原判決如附表三編號1至編號8所示
    之金額），應依同條例第19條第1 項規定於對應之犯罪項下
    ，宣告沒收（即原判決如附表三編號1至7）或與共犯姓名、
    年籍不詳之成年女子連帶沒收（即原判決如附表三編號8 ）
    ，如全部或一部不能沒收時，以其財產抵償或連帶抵償之各
    等情，固非無見。
二、惟查：
（一）、依本判決上開理由欄參說明，關於98年5 月20日經總統
        公布之上開毒品危害防制條例第4 條修正條文之生效日
        期，自不得依同條例第36條所規定「本條例自公布後六
        個月施行」，而應參照中央法規標準法第13條對於法規
        生效施行日之基本規範，自公布日起至第3日即98年5月
        22日發生效力，已如前述。原判決理由欄貳、甲、有罪
        部分第四段（即原判決書第21頁）則認為前揭毒品危害
        防制條例業於98年5月20日修正公布，於公布後6個月即
        98年11月20日始生效施行，故認被告就所犯前開如附表
        一、如附表二所述販賣第二級毒品罪共27罪，應全部適
        用修正前毒品危害防制條例第4條第2項規定，原判決關
        於本次毒品危害防制條例第4 條修正條文之生效日期見
        解顯有誤會，而與司法實務見解歧異。是原判決關於被
        告所犯前述如附表一、如附表二所述販賣第二級毒品罪
        共27罪之時間點，究係在98年5 月22日毒品危害防制條
        例第4 條修正生效日期之前或生效日期之後，而未分別
        比較適用修正前毒品危害防制條例第4條第2項或98年 5
        月20日修正後毒品危害防制條例第4條第2項之規定，竟
        一律適用修正前毒品危害防制條例第4條第2項之規定，
        法律之適用容有未洽。
（二）、本件有關被告所犯如事實欄第二段（一）、（二）（即
        本判決如附表一、二所述）販賣第二級毒品甲基安非他
        命所得款項，究竟有無扣案，原判決並未於事實欄明白
        敘明記載（如原判決書第2頁、第3頁），且於理由欄亦
        未詳述說明（如原判決書第23頁、24頁）。蓋本案被告
        販賣第二級毒品所得款項既均未扣案，自應於事實欄記
        載明確，理由亦應詳細說明，而於主文與理由依毒品危
        害防制條例第19條第1 項之規定諭知「販賣毒品所得新
        台幣○○元沒收，如全部或一部不能沒收時，以其財產
        抵償之。」；如販賣第二級毒品所得款項已全部扣案時
        ，則於主文與理由諭知「販賣毒品所得新台幣○○元沒
        收」為已足，而無須諭知「如全部或一部不能沒收時，
        以其財產抵償之。」，如此方屬適法（最高90年度台上
        字第6667號刑事判決意旨參照）。是原判決關於被告販
        賣第二級毒品甲基安非他命所得款項，究竟有無扣案，
        事實未予敘明，理由復未充分詳述，可見原判決關於被
        告販賣第二級毒品犯罪所得，依毒品危害防制條例第19
        條第1項之規定諭知沒收部分，理由顯有未備。
柒、
一、查被告與其辯護人提起上訴辯稱，被告之毒品安非他命係來
    自鄭仙佑，並供出毒品來源因而破獲毒品案件，故有毒品危
    害防制條例第17條規定得減輕其刑之適用云云，雖不足採信
    ，已如前述。惟原判決關於被告前揭被訴販賣第二級毒品罪
    共二十七罪部分，既有上開違誤與不當之處，顯屬無可維持
    ，自應由本院將原判決關於被告上開被訴販賣第二級毒品罪
    共二十七罪部分暨其定執行刑部分撤銷，另為適法之判決。
二、爰審酌被告每次販賣之數量遠不及一般大盤商、中盤商，所
    得價款非鉅，所為對於他人及國家社會侵害之程度尚非重大
    等情狀，認其犯罪情節，與修正前、後毒品危害防制條例第
    4條第2項無期徒刑或7年以上有期徒刑，得併科新臺幣7百萬
    元以下罰金或1 千萬元之法定本刑相較，縱對之科以最低度
    法定刑猶嫌過重，在客觀上以一般國民生活經驗法則為之檢
    驗，實屬情輕法重，當足引起一般人之同情，認為不無堪予
    憫恕之處，檢察官於本院審理時，亦以審酌本件被告販賣第
    二級毒品之數量不多，每次價額也是不大，於本案審理期間
    業已坦承販賣犯行，故請本院斟酌以刑法第59條規定以酌減
    被告之刑度，並同意可諭知比原審較低之刑期等語在卷（本
    院卷第281頁、282頁）。故就被告所犯本案販賣第二級毒品
    罪部分，均依刑法第59條規定予以酌減其刑，並依法先加後
    減之。另審酌被告係國中畢業之智識程度，未婚無子女之家
    庭生活狀況，及其犯罪之動機、目的、手段，被告不思以正
    當途徑營利謀生，為獲取不法暴利，無視於政府管制毒品之
    禁令，販賣本件第二級毒品甲基安非他命牟利，對於國民健
    康所造成之危害，惟其販賣之數量微小；及其犯後已於本院
    坦承犯行，已有悔意等一切情狀，分別改判處主文第二項即
    如附表一、如附表二宣告刑欄所示之刑。又刑法第51條數罪
    併罰定應執行刑之立法方式，採限制加重原則，亦即非以累
    加方式定應執行刑，被告劉雁維各次販賣第二級毒品之犯罪
    手法類似，如以實質累加方式定應執行刑，則處罰之刑度顯
    將超過其行為之不法內涵，違反罪責原則，及考量因生命有
    限，刑罰對被告造成之痛苦程度，係隨刑度增加而生加乘效
    果，非以等比方式增加，是以隨罪數增加遞減刑罰方式，當
    足以評價被告行為不法性之法理（即多數犯罪責任遞減原則
    ），爰就被告所犯前揭如附表一、如附表二之宣告刑，定其
    應執行刑如主文第2 項所示之刑為有期徒刑15年，以資懲儆
    。
捌、關於被告犯罪所用與犯罪所得之物沒收部分：
一、查扣案Sony廠牌Vio、DMB廠牌TVphone行動電話各1支，為被
    告劉雁維所有，且為供販賣第二級毒品甲基安非他命所用之
    物，業據被告供承明確（見原審卷第2宗第556頁），並經本
    院認定如前，均應依毒品危害防制條例第19條第1項規定，
    於所屬本案販賣第二級毒品犯罪項下宣告沒收。又被告劉雁
    維各次販賣甲基安非他命所得如附表一、如附表二所示之金
    額，因均未扣案，惟均係被告販賣第二級毒品犯罪所得之物
    ，故均應依同條例第19條第1 項規定於對應之犯罪項下，宣
    告沒收（如附表一編號1 至26）或與共犯姓名、年籍不詳之
    成年女子連帶沒收（如附表二編號27），如全部或一部不能
    沒收時，以其財產抵償或連帶抵償之。
二、至於扣案0000000000、0000000000、0000000000號Sim 卡，
    分別係饒瑞香、施國涼、Suzuki Kazuhiro 所有，並非被告
    所有，業據被告於原審審理時供承在卷（見原審卷第2 宗第
    556 頁），並有遠傳電信股份有限公司函暨查詢資料（原審
    卷第2 宗第521頁至第522頁）、中華電信查詢資料（原審卷
    第2宗第523頁）各在卷足憑；另扣案帳冊一本，乃被告之前
    任職之老船長卡拉ＯＫ之記帳本，與本件販賣第二級毒品罪
    無關，此亦據證人龔姵嫙於98年10月28日在原審審理時證述
    明確（見原審卷第1 宗第207頁至第210頁），因上述之物品
    均非供本件販賣毒品所用之物，依法均不得宣告沒收，併此
    敘明。
據上論斷，應依刑事訴訟法第369條第1項前段、第364條、第299
條第1項前段，修正前毒品危害防制條例第4條第2項、98年5月20
日修正後毒品危害防制條例第4條第2項、第19條第1項、刑法第2
條第1項、第11條前段、第28條、第47條第1項、第59條、第51條
第5款、第9款，判決如主文。
本案經檢察官李靜文到庭執行職務。
中    華    民    國    100    年    3    月    30    日
                  刑事庭審判長法  官  吳昭瑩
                              法  官  陳容正
                              法  官  陳坤地
以上正本證明與原本無異。
如不服本判決，應於收受送達後十日內向本院提出上訴書狀，其
未敘述上訴之理由者並得於提起上訴後十日內向本院補提理由書
（均須按他造當事人之人數附繕本）。
                              書記官  李麗鳳
中    華    民    國    100    年    3    月    30    日
附表一：劉雁維販賣第二級毒品甲基安非他命編號1 至26號之對
        象、時間、地點及金額
┌─┬─┬───┬───┬────┬────────────────┐
│編│對│ 販賣 │ 販賣 │  販賣  │      宣告刑（含主刑及從刑）    │
│號│象│ 時間 │ 地點 │  金額  │                                │
│  │  │      │      │（單位：│                                │
│  │  │      │      │新臺幣）│                                │
├─┼─┼───┼───┼────┼────────────────┤
│ 1│陳│98年6 │連江縣│2,000元 │劉雁維販賣第二級毒品，累犯，處有│
│  │志│月18日│南竿鄉│        │期徒刑參年玖月。扣案Sony廠牌Vio │
│  │宏│下午3 │馬祖酒│        │行動電話壹支沒收。未扣案之犯罪所│
│  │  │、4時 │廠對面│        │得新臺幣貳仟元沒收，如全部或一部│
│  │  │許    │停車場│        │不能沒收時，以其財產抵償之。    │
├─┼─┼───┼───┼────┼────────────────┤
│ 2│陳│98年4 │連江縣│500元   │劉雁維販賣第二級毒品，累犯，處有│
│  │家│月初旬│南竿鄉│        │期徒刑參年柒月。扣案Sony廠牌Vio │
│  │文│某日  │馬祖酒│        │行動電話壹支沒收。未扣案之犯罪所│
│  │  │      │廠對面│        │得新臺幣伍佰元沒收，如全部或一部│
│  │  │      │停車場│        │不能沒收時，以其財產抵償之。    │
├─┤  ├───┤      ├────┼────────────────┤
│ 3│  │98年4 │      │500元   │劉雁維販賣第二級毒品，累犯，處有│
│  │  │月中旬│      │        │期徒刑參年柒月。扣案Sony廠牌Vio │
│  │  │某日  │      │        │行動電話壹支沒收。未扣案之犯罪所│
│  │  │      │      │        │得新臺幣伍佰元沒收，如全部或一部│
│  │  │      │      │        │不能沒收時，以其財產抵償之。    │
├─┤  ├───┤      ├────┼────────────────┤
│ 4│  │98年4 │      │500元   │劉雁維販賣第二級毒品，累犯，處有│
│  │  │月下旬│      │        │期徒刑參年柒月。扣案Sony廠牌Vio │
│  │  │某日  │      │        │行動電話壹支沒收。未扣案之犯罪所│
│  │  │      │      │        │得新臺幣伍佰元沒收，如全部或一部│
│  │  │      │      │        │不能沒收時，以其財產抵償之。    │
│  │  │      │      │        │                                │
├─┤  ├───┤      ├────┼────────────────┤
│ 5│  │98年5 │      │500元   │劉雁維販賣第二級毒品，累犯，處有│
│  │  │月上旬│      │        │期徒刑參年柒月。扣案Sony廠牌Vio │
│  │  │某日  │      │        │行動電話壹支沒收。未扣案之犯罪所│
│  │  │      │      │        │得新臺幣伍佰元沒收，如全部或一部│
│  │  │      │      │        │不能沒收時，以其財產抵償之。    │
│  │  │      │      │        │                                │
├─┤  ├───┤      ├────┼────────────────┤
│ 6│  │98年5 │      │1,000元 │劉雁維販賣第二級毒品，累犯，處有│
│  │  │月中旬│      │        │期徒刑參年捌月。扣案Sony廠牌Vio │
│  │  │某日  │      │        │行動電話壹支沒收。未扣案之犯罪所│
│  │  │      │      │        │得新臺幣壹仟元沒收，如全部或一部│
│  │  │      │      │        │不能沒收時，以其財產抵償之。    │
│  │  │      │      │        │                                │
├─┤  ├───┤      ├────┼────────────────┤
│ 7│  │98年5 │      │1,000元 │劉雁維販賣第二級毒品，累犯，處有│
│  │  │月22日│      │        │期徒刑參年捌月。扣案Sony廠牌Vio │
│  │  │      │      │        │行動電話壹支沒收。未扣案之犯罪所│
│  │  │      │      │        │得新臺幣壹仟元沒收，如全部或一部│
│  │  │      │      │        │不能沒收時，以其財產抵償之。    │
│  │  │      │      │        │                                │
├─┤  ├───┼───┼────┼────────────────┤
│ 8│  │98年6 │連江縣│1,000元 │劉雁維販賣第二級毒品，累犯，處有│
│  │  │月初某│介壽村│        │期徒刑參年捌月。扣案Sony廠牌Vio │
│  │  │日    │菜市場│        │行動電話壹支沒收。未扣案之犯罪所│
│  │  │      │後面提│        │得新臺幣壹仟元沒收，如全部或一部│
│  │  │      │款機旁│        │不能沒收時，以其財產抵償之。    │
│  │  │      │      │        │                                │
├─┼─┼───┼───┼────┼────────────────┤
│ 9│姜│98年4 │連江縣│每次購買│劉雁維販賣第二級毒品，累犯，處有│
│  │良│月20日│南竿鄉│1,000元 │期徒刑參年捌月。扣案Sony廠牌Vio │
│  │輝│      │馬祖酒│        │行動電話壹支沒收。未扣案之犯罪所│
│  │  │      │廠對面│        │得新臺幣壹仟元沒收，如全部或一部│
│  │  │      │停車場│        │不能沒收時，以其財產抵償之。    │
│  │  │      │      │        │                                │
├─┤  ├───┤      │        ├────────────────┤
│10│  │98年5 │      │        │劉雁維販賣第二級毒品，累犯，處有│
│  │  │月14日│      │        │期徒刑參年捌月。扣案Sony廠牌Vio │
│  │  │      │      │        │行動電話壹支沒收。未扣案之犯罪所│
│  │  │      │      │        │得新臺幣壹仟元沒收，如全部或一部│
│  │  │      │      │        │不能沒收時，以其財產抵償之。    │
│  │  │      │      │        │                                │
├─┤  ├───┤      │        ├────────────────┤
│11│  │98年5 │      │        │劉雁維販賣第二級毒品，累犯，處有│
│  │  │月24日│      │        │期徒刑參年捌月。扣案Sony廠牌Vio │
│  │  │      │      │        │行動電話壹支沒收。未扣案之犯罪所│
│  │  │      │      │        │得新臺幣壹仟元沒收，如全部或一部│
│  │  │      │      │        │不能沒收時，以其財產抵償之。    │
│  │  │      │      │        │                                │
├─┤  ├───┤      │        ├────────────────┤
│12│  │98年6 │      │        │劉雁維販賣第二級毒品，累犯，處有│
│  │  │月15日│      │        │期徒刑參年捌月。扣案Sony廠牌Vio │
│  │  │      │      │        │行動電話壹支沒收。未扣案之犯罪所│
│  │  │      │      │        │得新臺幣壹仟元沒收，如全部或一部│
│  │  │      │      │        │不能沒收時，以其財產抵償之。    │
│  │  │      │      │        │                                │
├─┼─┼───┼───┼────┼────────────────┤
│13│饒│98年6 │連江縣│每次購買│劉雁維販賣第二級毒品，累犯，處有│
│  │瑞│月12日│南竿鄉│1,000元 │期徒刑參年捌月。扣案Sony廠牌Vio │
│  │文│      │馬祖酒│        │行動電話壹支沒收。未扣案之犯罪所│
│  │  │      │廠對面│        │得新臺幣壹仟元沒收，如全部或一部│
│  │  │      │停車場│        │不能沒收時，以其財產抵償之。    │
│  │  │      │      │        │                                │
├─┤  ├───┤      │        ├────────────────┤
│14│  │98年6 │      │        │劉雁維販賣第二級毒品，累犯，處有│
│  │  │月22日│      │        │期徒刑參年捌月。扣案Sony廠牌Vio │
│  │  │      │      │        │行動電話壹支沒收。未扣案之犯罪所│
│  │  │      │      │        │得新臺幣壹仟元沒收，如全部或一部│
│  │  │      │      │        │不能沒收時，以其財產抵償之。    │
│  │  │      │      │        │                                │
├─┼─┼───┼───┼────┼────────────────┤
│15│陳│98年6 │連江縣│2,000元 │劉雁維販賣第二級毒品，累犯，處有│
│  │智│月3日 │南竿鄉│        │期徒刑參年玖月。扣案Sony廠牌Vio │
│  │偉│      │馬祖酒│        │行動電話壹支沒收。未扣案之犯罪所│
│  │  │      │廠對面│        │得新臺幣貳仟元沒收，如全部或一部│
│  │  │      │停車場│        │不能沒收時，以其財產抵償之。    │
│  │  │      │      │        │                                │
├─┼─┼───┼───┼────┼────────────────┤
│16│黃│98年4 │連江縣│每次購買│劉雁維販賣第二級毒品，累犯，處有│
├─┤建│月2日 │南竿鄉│2,000元 │期徒刑參年玖月。扣案Sony廠牌Vio │
│17│宇│至6月 │馬祖酒│，前後共│行動電話壹支沒收。未扣案之犯罪所│
├─┤  │22日間│廠對面│6次     │得新臺幣貳仟元沒收，如全部或一部│
│18│  │某日  │停車場│（共陸罪│不能沒收時，以其財產抵償之。    │
├─┤  │即 98 │      │）      │                                │
│19│  │年 4  │      │        │                                │
├─┤  │月 2  │      │        │                                │
│20│  │日左右│      │        │                                │
├─┤  │、15  │      │        │                                │
│21│  │日左右│      │        │                                │
│  │  │、25  │      │        │                                │
│  │  │日左右│      │        │                                │
│  │  │、5 月│      │        │                                │
│  │  │5 日左│      │        │                                │
│  │  │右、5 │      │        │                                │
│  │  │月 16 │      │        │                                │
│  │  │日左右│      │        │                                │
│  │  │、5 月│      │        │                                │
│  │  │27 日 │      │        │                                │
│  │  │左右  │      │        │                                │
├─┤  ├───┼───┼────┼────────────────┤
│22│  │98年6 │連江縣│每次購買│劉雁維販賣第二級毒品，累犯，處有│
│  │  │月7日 │南竿鄉│2,000 元│期徒刑參年玖月。扣案Sony廠牌Vio │
├─┤  │至6月 │老船長│，前後共│行動電話壹支沒收。未扣案之犯罪所│
│23│  │22日間│卡拉  │2 次    │得新臺幣貳仟元沒收，如全部或一部│
│  │  │某日  │OK 店 │（共貳罪│不能沒收時，以其財產抵償之。    │
│  │  │      │門外  │）      │                                │
├─┤  ├───┼───┼────┼────────────────┤
│24│  │98年6 │連江縣│3,000 元│劉雁維販賣第二級毒品，累犯，處有│
│  │  │月7日 │南竿鄉│        │期徒刑參年拾月。扣案Sony廠牌Vio │
│  │  │至6月 │老船長│        │行動電話壹支沒收。未扣案之犯罪所│
│  │  │22日間│卡拉OK│        │得新臺幣參仟元沒收，如全部或一部│
│  │  │某日  │店門外│        │不能沒收時，以其財產抵償之。    │
│  │  │      │      │        │                                │
├─┼─┼───┼───┼────┼────────────────┤
│25│劉│98年6 │連江縣│2,000 元│劉雁維販賣第二級毒品，累犯，處有│
│  │建│月1日 │南竿鄉│        │期徒刑參年玖月。扣案Sony廠牌Vio │
│  │民│18時至│馬祖酒│        │行動電話壹支沒收。未扣案之犯罪所│
│  │  │19時許│廠對面│        │得新臺幣貳仟元沒收，如全部或一部│
│  │  │      │停車場│        │不能沒收時，以其財產抵償之。    │
│  │  │      │      │        │                                │
├─┤  ├───┤      ├────┼────────────────┤
│26│  │98年6 │      │1,000 元│劉雁維販賣第二級毒品，累犯，處有│
│  │  │月22、│      │        │期徒刑參年捌月。扣案Sony廠牌Vio │
│  │  │23日間│      │        │行動電話壹支沒收。未扣案之犯罪所│
│  │  │之晚上│      │        │得新臺幣壹仟元沒收，如全部或一部│
│  │  │6、7時│      │        │不能沒收時，以其財產抵償之。    │
│  │  │許    │      │        │                                │
└─┴─┴───┴───┴────┴────────────────┘
 附表二：劉雁維販賣第二級毒品甲基安非他命編號27號之對象
         、時間、地點及金額
┌─┬─┬───┬───┬────┬────────────────┐
│編│對│ 販賣 │ 販賣 │  販賣  │      宣告刑（含主刑及從刑）    │
│號│象│ 時間 │ 地點 │  金額  │                                │
│  │  │      │      │（單位：│                                │
│  │  │      │      │新臺幣）│                                │
├─┼─┼───┼───┼────┼────────────────┤
│27│黃│98年6 │連江縣│5,000 元│劉雁維共同販賣第二級毒品，累犯，│
│  │建│月23日│介壽村│        │處有期徒刑肆年。扣案DMB廠牌     │
│  │宇│6時至7│老船長│        │TVphone行動電話壹支沒收。未扣案 │
│  │  │時許  │卡拉  │        │之共同犯罪所得新臺幣伍仟元沒收，│
│  │  │      │OK 店 │        │如全部或一部不能沒收時，以其財產│
│  │  │      │門外（│        │抵償之。                        │
│  │  │      │由姓名│        │                                │
│  │  │      │、年籍│        │                                │
│  │  │      │不詳之│        │                                │
│  │  │      │成年女│        │                                │
│  │  │      │子將毒│        │                                │
│  │  │      │品交付│        │                                │
│  │  │      │與黃建│        │                                │
│  │  │      │宇並收│        │                                │
│  │  │      │取款項│        │                                │
│  │  │      │）    │        │                                │
└─┴─┴───┴───┴────┴────────────────┘
【附錄本案論罪科刑法條全文】
毒品危害防制條例第4條第2項（修正前）：
製造、運輸、販賣第二級毒品者，處無期徒刑或7年以上有期徒
刑，得併科新臺幣7百萬元以下罰金。
98年5月20日修正毒品危害防制條例第4條第2項：
製造、運輸、販賣第二級毒品者，處無期徒刑或七年以上有期徒
刑，得併科新臺幣一千萬元以下罰金。